【裁判字號】    95,上易,692
【裁判日期】    950907
【裁判案由】    詐欺
【裁判全文】
臺灣高等法院臺中分院刑事判決         95年度上易字第692號
上  訴  人  臺灣彰化地方法院檢察署檢察官
被      告  戊○○
上列上訴人因被告詐欺案件，不服臺灣彰化地方法院95年度易字
第55號中華民國95年5月1日第一審判決（起訴案號：臺灣彰化地
方法院檢察署95年度偵字第1325號，及移送併案審理：94年度偵
字第8216號、第8988號），提起上訴，本院判決如下：
    主  文
上訴駁回。
    事實及理由
一、本案經本院審理結果，認第一審判決認事用法及量刑均無不
    當，應予維持，並引用第一審判決書記載之事實、證據及理
    由（如附件） 。
二、上訴人即臺灣彰化地方法院檢察署檢察官上訴雖稱：被告戊
    ○○於擔任址設彰化縣彰化市水尾莊74之11號 1樓鷹達紡織
    有限公司（下稱鷹達公司）業務代表之期間，明知鷹達公司
    經營不善，無付款能力，仍連續向被害人丁○○、丙○○、
    乙○○、甲○○洽購拉鍊、胚布、尼龍布等紡織原料，並開
    具支票或預付部分貨款取信於上開被害人，致其等因而陷於
    錯誤，並交付前開紡織原料予被告或至被告所指定之地點，
    嗣前揭支票均屆期未獲兌現，被告因而詐得價值總計高達新
    臺幣（下同）7,191,048元之財物 ，所生損害非輕乙節，為
    原審所是認。以被告之犯罪手段判斷，其惡性非輕。參以被
    告歷經多次偵查及審理程序，迄今仍未與上開被害人達成和
    解，賠償其等損害，或提出具體可行之賠償方案等情，更難
    見被告有何真正悔意。是原審僅判處被告有期徒刑1 年2 月
    ，緩刑4 年，其量刑堪嫌過輕，罪刑難認相當，尚不足以收
    儆惕之效云云。按量刑輕重係屬事實審法院得依職權自由裁
    量之事項，苟已斟酌刑法第57條各款所列情狀而未逾越法定
    刑度，不得遽指為違法（最高法院72年度台上字第6696號、
    75年度台上字第7033號判例要旨參照）；且在同一犯罪事實
    與情節，如別無其他加重或減輕之原因，下級審量定之刑，
    亦無過重或失輕之不當情形，則上級審法院對下級審法院之
    職權行使，原則上應予尊重（最高法院85年度台上字第2446
    號裁判意旨參照）。查，被告已與被害人富力機械股份有限
    公司（下稱富力公司）、擴益實業股份有限公司（下稱擴益
    公司）、松奕實業有限公司（下稱松奕公司）、右成股份有
    限公司（下稱右成公司）達成和解，賠償其等損害，有被告
    向原審提出之和解協議書4紙在卷可稽（見原審卷第35 至38
    頁），而且富力公司確實與被告無條件和解，右成公司與被
    告和解後，約定賠償金已全額領取乙節，已據富力公司代表
    人丁○○、右成公司代表人甲○○於本院到庭陳述屬實（見
    本院卷第24、48頁），又擴益公司代表人丙○○亦於95 年7
    月31日具狀向檢察官表明和解撤回告訴（按業經第一審言詞
    辯論終結後，依法不生撤回告訴效力），有撤回告訴狀、和
    解書各1紙附卷為憑（見本院卷第30、31頁 ）。是原審審酌
    被告犯後坦承犯行，已與被害人和解，賠償其等損害，且被
    告前無前科資料，素行良好（均無任何前案紀錄，有臺灣高
    等法院被告全國前案紀錄表在卷可參）等一切情狀，量處被
    告有期徒刑1年2月，緩刑4年，依其涉案情節 、前科資料及
    犯後已與被害人和解各節，原審量處有期徒刑1年2月，並宣
    告緩刑4年，自無不妥 。檢察官上訴意旨以量刑過輕指摘原
    判決不當，自無理由，應予駁回。
三、比較新舊法部分：
(一)、查本件被告所犯刑法第339條第1項之規定，法定刑中得科或
    併科罰金刑，而被告行為後，94年2月2日修正公布之刑法業
    於95年7月1日施行 ，其中刑法第33條第5款關於主刑罰金已
    修正為：「罰金：新台幣一千元以上，以百元計算。」與修
    正前之規定：「罰金：（銀元）一元以上。」之規定相較，
    修正後關於罰金刑之法定範圍顯已提高，應以行為時之規定
    有利於被告，應依修正後刑法第2條第1項前段之規定，適用
    行為時之法律，即本件應依新修正刑法第2條第1項前段，適
    用行為時之修正前刑法第33條第5款有關於罰金之規定。
(二)、被告行為後，刑法第56條連續犯之規定，修正公布刪除，並
    於95年7月1日施行，則被告之犯行，因行為後新法業已刪除
    連續犯之規定，此刪除雖非犯罪構成要件之變更，但顯已影
    響行為人刑罰之法律效果 ，自屬法律有變更，依新法第2條
    第1項規定，比較新、舊法結果 ，仍應適用較有利於被告之
    行為時法律即舊法論以連續犯。
(三)、被告行為時雖在新刑法施行前，但新法施行後，緩刑之宣告
    ，應適用新法第74條之規定 （最高法院95年第8次刑事庭決
    議參照）。
(四)、以往實務見解，認原判決未及比較適用新舊法時，上訴後，
    雖比較結果以舊法有利於行為人，而原判決別無其他撤銷事
    由，仍應由本院以此為由撤銷改判。惟修正後之規定係以適
    用行為時法為原則，因此原判決雖未及比較適用，然上訴本
    院後，經比較新舊法，行為後之法律並非較有利於行為人，
    仍應適用行為時法，則原判決適用行為時法即無不當；又原
    審係於95年5月1日宣告被告緩刑，斯時在新法施行前，原審
    適用修正前刑法第74條第1款規定，宣告緩刑4年，亦無不當
    ，均不構成撤銷之事由，併此敘明。
四、據上論斷，應依刑事訴訟法第373條、第368條，判決如主文
    。
本案經檢察官羅秀蓮到庭執行職務。
中    華    民    國    95    年    9    月    7      日
            刑事第八庭  審判長法  官  羅  得  村
                              法  官  巫  政  松
                              法  官  陳  宏  卿
上列正本證明與原本無異。
不得上訴。
                              書記官  籃  營  昌
中    華    民    國    95    年    9    月    7      日
                                                      Ａ


司法院資訊處製作；財團法人民間司法改革基金會備份。
